臺灣臺中地方法院刑事判決
111年度訴字第677號
公  訴  人  臺灣臺中地方檢察署檢察官
被      告  陳政勇



選任辯護人  王聖傑  律師
上列被告因違反毒品危害防制條例案件，經檢察官提起公訴（11
0年度偵字第37202號），本院判決如下：
    主    文
甲○○販賣第三級毒品而混合二種以上毒品，未遂，處有期徒刑壹
年拾壹月；扣案如附表一所示之物，均沒收。
    犯罪事實
一、甲○○明知4-甲基甲基卡西酮(4-Methylmethcathinone、Meph
    edrone、4-MMC)、甲基-N,N-二甲基卡西酮（Methyl-N,N-Di
    methylcathinone）均係毒品危害防制條例所列管之第三級
    毒品，未經許可，均不得擅自販賣，且不得持有純質淨重5
    公克以上，竟意圖營利，基於販賣混合第三級毒品之犯意，
    於民國110年11月10日下午4時7分許，以暱稱「姦夫 （營）
    富」，使用者名稱：gucci9528，透過「抖音」通訊軟體，
    散布販賣毒品之訊息，經警網路巡邏發覺，佯以顧客，以新
    臺幣（下同）1萬1千元之代價，向該集團購買含有上開第三
    級毒品4-甲基甲基卡西酮、甲基-N,N-二甲基卡西酮之咖啡
    包20包，並相約當天下午5時30分許，在臺中市○區○○街000
    號前交易，隨即遭員警予以逮捕而未遂，並扣得如附表一編
    號一、三所示之物；嗣於翌日上午10時50分許，經其同意，
    在彰化縣○○鎮○○路000號居所，扣得附表一編號二所示之物
    。
二、案經臺中市政府警察局太平分局報請臺灣臺中地方檢察署檢
    察官偵查起訴。
    理    由
壹、證據能力部分：
一、按學理上所稱之「陷害教唆」，屬於「誘捕偵查」型態之一
    ，而「誘捕偵查」，依實務運作，區分為二種偵查類型，一
    為「創造犯意型之誘捕偵查」，一為「提供機會型之誘捕偵
    查」。前者，係指行為人原無犯罪之意思，純因具有司法警
    察權者之設計誘陷，以唆使其萌生犯意，待其形式上符合著
    手於犯罪行為之實行時，再予逮捕者而言，即所謂之「陷害
    教唆」；後者，係指行為人原已犯罪或具有犯罪之意思，具
    有司法警察權之偵查人員於獲悉後為取得證據，僅係提供機
    會，以設計引誘之方式，佯與之為對合行為，使其暴露犯罪
    事證，待其著手於犯罪行為之實行時，予以逮捕、偵辦者而
    言，此稱為「釣魚偵查」。關於「創造犯意型之誘捕偵查」
    所得證據資料，係司法警察以引誘或教唆犯罪之不正當手段
    ，使原無犯罪故意之人因而萌生犯意而實行犯罪行為，進而
    蒐集其犯罪之證據而予以逮捕偵辦。縱其目的在於查緝犯罪
    ，但其手段顯然違反憲法對於基本人權之保障，且已逾越偵
    查犯罪之必要程度，對於公共利益之維護並無意義，其因此
    等違反法定程序所取得之證據資料，應不具證據能力；反之
    ，關於「提供機會型之誘捕偵查」型態之「釣魚偵查」，因
    屬偵查犯罪技巧之範疇，並未違反憲法對於基本人權之保障
    ，且於公共利益之維護有其必要性，故依「釣魚偵查」方式
    所蒐集之證據資料，非無證據能力（最高法院111年度台上
    字第1500號判決意旨參照）。查本件被告甲○○係由警察人員
    運用設計引誘之技巧，使被告暴露犯罪事證而加以逮捕偵辦
    ，自屬合法之「提供機會型之誘捕偵查」，揆諸前開說明，
    依此所取得之證據，應具有證據能力。
二、次按，法院或檢察官得囑託醫院、學校或其他相當之機關、
    團體為鑑定，或審查他人之鑑定，並準用第203 條至第206
    條之1 之規定，刑事訴訟法第208 條第1 項亦定有明文。依
    此，檢察官對於偵查中之案件，認為須實施鑑定者，固應就
    具體個案，選任鑑定人或囑託鑑定機關（團體）為之；但對
    於司法警察機關調查中之案件，或有量大或急迫之情形，為
    因應實務之現實需求，如檢察官針對該類案件之性質（例如
    ：查扣之毒品必須檢驗其成分、對施用毒品之犯罪嫌疑人必
    須檢驗其體內有無毒品代謝反應、對於查扣之槍砲彈藥必須
    檢驗有無殺傷力、對違反野生動物保育法案件必須鑑定是否
    屬於保育類動物案件等），認為當然有鑑定之必要者，經參
    考法務部92年5 月20日法檢字第092080203 號函送之法務部
    「因應刑事訴訟法修正工作小組」研討之刑事訴訟法修正相
    關議題第21則之共識結論，以及臺灣高等法院於92年8 月1
    日舉行之刑事訴訟法新制法律問題研討會第3 則法律問題研
    討結果之多數說（載於司法院92年8 月印行「刑事訴訟法新
    制法律問題彙編」第15頁至第18頁），基於檢察一體原則，
    得由該管檢察長對於轄區內之案件，以事前概括選任鑑定人
    或囑託鑑定機關（團體）之方式，俾便轄區內之司法警察官
    、司法警察對於調查中之此類案件，得即時送請事前已選任
    之鑑定人或囑託之鑑定機關（團體）實施鑑定，該鑑定人或
    鑑定機關（團體）亦應視同受承辦檢察官所選任或囑託而執
    行鑑定業務，其等出具之書面鑑定報告應屬刑事訴訟法第20
    6 條所定之傳聞例外，當具有證據能力（法務部92年9 月1
    日法檢字第0920035083號函可供參照）。從而，本件扣案之
    毒品，經由查獲之單位依先前轄區檢察署檢察長事前概括選
    任鑑定機關，即衛生福利部草屯療養院（下稱草屯療養院）
    實施鑑定，及本院依法送請該院鑑定，該上開鑑定機關所出
    具110年11月11日草療鑑字第1101100286號、110年11月19日
    草療鑑字第1101100287號、111年6月22日草療鑑字第111060
    0204號、111年7月4日草療鑑字第1110600205號鑑驗書（見1
    10年度偵字第37202號卷第209、211頁、本院卷第111、115
    、117頁），即具有證據能力，而得為本案之證據。
三、本院以下援引之其餘非供述證據資料（含扣案物品、扣押物
    品翻拍照片、查獲時之現場蒐證相片等證物），檢察官、被
    告及其辯護人於本院審判程序時對其證據能力均不爭執，且
    係司法警察（官）依法執行職務時所製作或取得，應無不法
    取證之情形，參酌同法第158 條之4 規定意旨，上揭證據均
    具有證據能力，併此敘明。
貳、實體部分：　　
一、上開犯罪事實，業據被告於檢察官偵查中及本院審理時，均
    坦承不諱（見110年度偵字第37202號卷第184頁、本院卷第7
    3、137頁），並有扣案如附表一所示之物及如附表三所示之
    各項證據資料附卷可稽；此外，扣案如附表一編號一、二所
    示之物，經送驗後，均檢出第三級毒品4-甲基甲基卡西酮、
    甲基-N,N-二甲基卡西酮成分，亦有上開草屯療養院鑑驗書
    在卷為憑，足認被告之自白應與事實相符。又附表一編號二
    所示之37包毒咖啡包，與當場為警查獲之毒咖啡包即如附表
    一編號一所示20包毒咖啡包，在包裝、外觀上均無任何不同
    ，是被告於偵查中所供承：伊是於110年11月10日凌晨零時
    ，以2萬6千元之代價向上游「敷片達」購買毒咖啡包50包，
    上游多給了7包；其中20包帶去交易，37包帶同警察回溪湖
    住處查獲等情（見110年度偵字第37202號卷第70、73、184
    頁），數量互核相符，應堪採信；復經本院再行送驗結果，
    所含毒品種類亦均含第三級毒品4-甲基甲基卡西酮、甲基-N
    ,N-二甲基卡西酮成分，本院認前揭草屯療養院之鑑驗結果
    較為可採，起訴書認定附表一編號二所示部分均僅含第三級
    毒品4-甲基甲基卡西酮成分，而未含第三級毒品甲基-N,N-
    二甲基卡西酮成分乙節，尚有誤會，準此，附表一編號一、
    二所示之毒咖啡包，堪認確係為被告同次、同批所購入而混
    合二種以上之毒品者，被告即無另行購入不同內容、成分之
    毒咖啡包，因而涉犯意圖販賣而持有第三級毒品犯行之餘地
    ，附此敘明。
二、按販賣毒品與合資購買、代為購買或原價轉讓而幫助他人施
    用毒品、與他人共同持有毒品或轉讓毒品，在外觀上雖均有
    授受毒品及現金之行為，但因其主觀上是否具有營利意圖而
    異其罪名之論斷；即販賣毒品罪，係以行為人主觀上有營利
    之意圖，客觀上將毒品價售或有償讓與他人為其構成要件，
    若行為人主觀上並無營利之意圖，即與販賣毒品罪之構成要
    件不相符合（最高法院104 年度台上字第3201號、102 年度
    台上字第2541號判決要旨均足資參照）。又販賣毒品係政府
    嚴予查緝之違法行為，且可任意分裝或增減其分量，各次買
    賣之價格，當亦各有差異，隨供需雙方之資力、關係之深淺
    、需求之數量、貨源之充裕與否、販賣者對於資金之需求如
    何即殷切與否，以及政府查緝之態度，進而為各種不同之風
    險評估，而為機動性之調整，因之販賣之利得，除經坦承犯
    行，或帳冊價量均記載明確外，委難察得實情，是縱未確切
    查得販賣賺取之實際差價，但除別有事證，足認係按同一價
    格轉讓，確未牟利之情形外，尚難執此認非法販賣之事證有
    所不足，致知過坦承者難辭重典，飾詞否認者反得逞僥倖，
    而失情理之平。況，販賣者從各種「價差」或「量差」或係
    「純度」謀取利潤方式，或有差異，然其所圖利益之非法販
    賣行為目的，則屬相同，並無二致；衡諸毒品取得不易，量
    微價高，依一般社會通念以觀，凡為販賣之不法勾當者，倘
    非以牟利為其主要誘因及目的，應無甘冒被查緝法辦重刑之
    危險，平白無端義務為該買賣之工作，是其販入之價格必較
    售出之價格低廉，而有從中賺取買賣差價牟利之意圖及事實
    ，應屬符合論理法則且不違背社會通常經驗之合理判斷。故
    而，受施用毒品者委託，代為向販售毒品者購買毒品後，交
    付委託人以供施用，並收取價款者，必主觀上無營利之意圖
    ，而單純為助益、便利他人施用，始得僅論以施用毒品之幫
    助犯，苟已從中賺取價差或獲有利得，即難謂無營利之意圖
    ，自應成立販賣毒品罪（最高法院101 年度台上字第709 號
    判決意旨參照），是以行為人縱出於受託人之委託，始起意
    向毒品之來源或上游購入毒品，倘其因提供此項代購之服務
    ，無論係以常見之「價差」即向上游購入之價格較低，轉售
    予受託人之價格較高，或「量差」即向上游購入之毒品數量
    較多，轉交予受託人之毒品數量較少等形式獲取利潤，或直
    接自受託人處取得金錢以外之利益或好處，例如免費施用毒
    品等，性質上已非單純助益或便利他人施用毒品，而有取得
    代購之對價者，即不因行為人所獲得利益之型態為何，核屬
    具有營利之意圖無疑。本件雖經員警喬裝買家，然被告面對
    素未謀面之購毒者，若無藉此牟利之情，自無費心自甘承受
    重典，而涉犯販賣毒品罪之必要，尚且被告於本院審理時供
    陳：本件如果交易成功，應該可以獲利1千元等語（見本院
    卷第73頁），益見被告主觀上具有營利之意圖甚明。從而，
    本件事證明確，被告上開犯行洵堪認定。
參、論罪科刑部分：
一、按109年1月15日修正公布，同年7 月15日生效施行毒品危害
    防制條例第9條第3項規定：「犯前5條之罪（按即毒品危害
    防制條例第4條至第8條）而混合二種以上之毒品者，適用其
    中最高級別毒品之法定刑，並加重其刑至二分之一」，該條
    項所稱之「混合」，係指將二種以上之毒品摻雜調合，無從
    區分而言（如置於同一包裝）。而增訂該條項之目的，係因
    目前毒品查緝實務，施用混合毒品之型態日益繁多，且因混
    合毒品之成分複雜，施用後所造成之危險性及致死率均高於
    施用單一種類者，為加強遏止混合毒品之擴散，乃增定犯毒
    品危害防制條例第4條至第8條之罪，而有混合二種以上毒品
    之情形者，加重其刑至二分之一。此項規定係就現今不同犯
    罪類型之個別犯罪行為予以加重，屬刑法分則加重之性質而
    成為另一獨立之罪（最高法院111年度台上字第823號判決意
    旨參照）。
二、次按，刑事偵查技術上所謂之「釣魚偵查」，係指對於原已
    犯罪或具有犯罪故意之人，以設計引誘之方式，使其暴露犯
    罪事證，而加以逮捕或偵辦而言。因購買毒品者為協助警察
    辦案佯稱購買毒品，而將販賣毒品者誘出以求人贓俱獲，因
    其無實際買受毒品之真意，且在警察監視之下伺機逮捕，事
    實上亦不能真正完成買賣，則該次行為僅能論以販賣毒品未
    遂（最高法院110年度台上字第3661、4902號判決意旨參照
    ）。是本件被告雖係經由員警以「釣魚」之方式查獲，然其
    既已著手於犯罪之實行，自應論以未遂犯。
三、是核被告所為，係犯毒品危害防制條例第9條第3項、第4條
    第6 項、第3項之販賣第三級毒品而混合二種以上毒品未遂
    罪。其因販賣而持有第三級毒品逾法定數量之低度行為，應
    為販賣未遂之高度行為所吸收，不另論罪。
四、本件被告應成立未遂犯，已如前述，爰依刑法第25條第2 項
    之規定，按既遂犯之刑度減輕其刑。
五、按109年1月15日修正公布，同年7 月15日施行之毒品危害防
    制條例第17條第2 項規定：「犯第4條至第8條之罪於偵查及
    歷次審判中均自白者，減輕其刑。」，其修正立法理由略以
    ：「考量原立法之目的，係在使前述毒品案件之刑事訴訟程
    序儘早確定，當以被告於歷次審判中均自白犯罪者，始足當
    之，而所謂歷次審判中均自白，係指歷次事實審審級（包括
    更審、再審或非常上訴後之更為審判程序），且於各該審級
    中，於法官宣示最後言詞辯論終結時，被告為自白之陳述而
    言。」；本件被告上開販賣毒品未遂之犯行，於偵查及審判
    中均已自白犯行，有卷附偵訊及審理筆錄可稽，已如前述，
    爰依上開之規定，予以減輕其刑，並依刑法第70條之規定遞
    減之。
六、又被告雖於偵查中供出其毒品來源為「蕭仲佑」等語，惟未
    依其供述而查獲毒品上游乙節，此有臺灣臺中地方檢察署11
    1年7月29日中檢永慶110偵37202字第1119084102號函、臺中
    市政府警察局太平分局111年6月22日中市警太分字第111001
    7674號函在卷可佐（見本院卷第87、89、125頁），是被告
    尚無毒品危害防制條例第17條第1 項減刑規定之適用，附此
    敘明。
七、次按，刑法第59條所規定之酌量減輕其刑，係裁判上之減輕
    ，必以犯罪之情狀顯可憫恕，認為科以最低度刑仍嫌過重者
    ，始有其適用。如別有法定減輕之事由者，應優先適用法定
    減輕事由減輕其刑後，猶嫌過重時，方得為之（最高法院98
    年度台上字第6342號判決意旨參照）；本件被告所犯之販賣
    第三級毒品而混合二種以上毒品未遂之犯行，其法定刑經適
    用未遂犯、毒品危害防制條例第17條第2 項之減刑規定，有
    期徒刑已可減至1 年10月以上，本院審酌此部分並無犯罪之
    情狀顯可憫恕，認科以最低度刑仍嫌過重之情形，故認被告
    並無再適用刑法第59條規定予以減輕其刑之餘地，併此敘明
    。
八、爰審酌被告無視於國家對於杜絕毒品犯罪之禁令，明知毒品
    對於身體健康之戕害，竟販賣予他人施用，危害社會治安及
    國民健康，並助長施用毒品歪風，其因施用毒品而散盡家財
    、連累家人，或為購買毒品鋌而走險者，更不可勝計，本應
    予以嚴懲；惟斟酌被告犯後迭於檢察官偵查中及本院審理時
    ，均坦承犯行，態度良好，有效節省司法資源，堪認其良心
    未泯，並考量其販賣毒品之次數，僅為1次，又被告所販售
    毒咖啡包之金額及數量雖非少，然係取決於實施誘捕偵查之
    員警，且就此部分未有實際之獲利，犯罪之惡性及情節尚屬
    輕微等一切情狀，量處如主文所示之刑，以資懲儆。
肆、沒收部分：
一、按愷他命係毒品危害防制條例第2 條第2 項第3 款所定之第
    三級毒品，應認係違禁物；販賣愷他命而被查獲，其所販賣
    之愷他命，係供實行販賣犯罪行為所使用之目的物，亦屬供
    犯罪所用之物。而供犯罪所用之物併具違禁物之性質者，因
    違禁物不問是否屬於犯罪行為人所有，均應宣告沒收，自應
    優先適用刑法第38條第1 項第1 款之規定（最高法院100 年
    4月19日100 年度第3 次刑事庭會議決議）。次按，犯第4條
    至第9條、第12條、第13條或第14條第1項、第2項之罪者，
    其供犯罪所用之物，不問屬於犯罪行為人與否，均沒收之，
    毒品危害防制條例第19條第1項定有明文，此為刑法第38條
    第2項後段所稱之特別規定。又按，毒品危害防制條例第19
    條第3項規定：「犯第4條至第9 條、第12條、第13條或第14
    條第1項、第2項之罪，有事實足以證明行為人所得支配之前
    2 項規定以外之財物或財產上利益，係取自其他違法行為所
    得者，沒收之。」為擴大利得沒收規定。依其立法理由之說
    明：因毒品犯罪常具有暴利，且多具有集團性及常習性，考
    量司法實務上，對於查獲時無法證明與本次犯罪有關，但可
    能與其他違法行為有關聯且無合理來源之財產證明，如不能
    沒收，將使毒品防制成效難盡其功，且縱耗盡司法資源仍未
    能調查得悉可能來源，而無法沒收，產生犯罪誘因，而難以
    杜絕毒品犯罪行為。為彰顯我國對於毒品防制之重視，而有
    引進擴大沒收之必要。所謂擴大沒收，指就查獲被告本案違
    法行為時，亦發現被告有其他來源不明，而可能來自其他不
    明違法行為之不法所得，雖無法確定來自特定之違法行為，
    仍可沒收。因此，為杜絕毒品犯罪，如查獲製造、運輸、販
    賣等毒品犯罪行為時，又查獲其他來源不明之不法財產時，
    爰參考洗錢防制法第18條第2 項規定、2017年7月1日施行之
    德國刑事財產剝奪改革法案針對刑法第73a條第4項及刑事訴
    訟法第437 條引入擴大沒收之立法意旨，增訂第3 項規定。
    另關於有事實足以證明被告財產違法來源，參考歐盟沒收指
    令（按全稱為「歐盟保全及沒收犯罪工具與犯罪所得之指令
    」）第5 條及其立法理由第21點意旨，法院在具體個案上綜
    合檢察官所提出之直接證據、間接證據或情況證據，依蓋然
    性權衡判斷，系爭財產實質上較可能源於其他任何違法行為
    時，即可沒收。而法院在認定財產係源於其他不明之違法行
    為時，所得參考之相關事實情況，例如行為人所得支配之財
    產價值與其合法之收入不成比例，亦可作為源於其他違法行
    為之認定基礎等旨。換言之，就來源不明犯行部分，不需為
    明確、特定的刑事不法犯行，只要有一定事證足認系爭不明
    財產是為了或產自某尚未具體、特定的不法犯行即可，是何
    具體犯罪則非所問，此與本案犯行的認定，必須達於確信之
    心證始可，尚有不同，且若仍採與本案犯行同樣的心證門檻
    ，擴大利得沒收規定將成為具文。至於立法理由所稱之「蓋
    然性權衡判斷」，並非可一目瞭然的法律用語，法院就系爭
    不明財產是否源自犯罪行為，於認定時自應參酌立法理由之
    說明與舉例，就個案顯露的客觀具體情況、被告在本案的犯
    罪行為及方式、不明財產被查獲時的外在客觀情狀，及與被
    告財產及資力有關之事項，即被查獲的不明財產與被告合法
    收入是否成比例、被告是否尚有其他合法收入、被告的經濟
    狀況如何、被告對不明財產是否有合理解釋，暨所辯合法收
    入來源是否屬實等予以綜合判斷（最高法院110年度台上字
    第2231號判決意旨參照）。　　
二、本件扣案如附表一編號一、二所示之毒咖啡包，經送驗後均
    檢出毒品危害防制條例第2 條第2 項第3 款規定之第三級毒
    品4-甲基甲基卡西酮、甲基-N,N-二甲基卡西酮成分，驗前
    總淨重、第三級毒品4-甲基甲基卡西酮純度、推估驗前總純
    質淨重，均如附表一編號一、二所示，有上開草屯療養院鑑
    驗書在卷可稽；又第三級毒品因非屬毒品危害防制條例第18
    條、第19條所規範應予沒收之物，然為依法不得持有之違禁
    物，及用以盛裝該管制毒品之包裝袋，因皆與該管制毒品在
    物理上無法析離，爰參照前揭最高法院之決議意旨，依刑法
    第38條第1項之規定，予以宣告沒收之；至供鑑驗用罄之毒
    品既已滅失，自無庸予以宣告沒收。
三、扣案如附表一編號三所示之物，為被告供本件販賣毒品犯罪
    所用之物，不問屬於被告所有與否，爰依毒品危害防制條例
    第19條第1 項之規定，予以宣告沒收之。　　
四、又本件交易對象係員警所喬裝，實際上未能完成交易，已如
    前述，是被告並未實際取得販毒對價，自無諭知犯罪所得沒
    收之問題。
五、扣案如附表二編號一所示現金21600元部分，被告於查獲後
    第一時間於警詢筆錄中即稱：這不是販賣毒品所得，是從自
    己戶頭領出來的錢；伊是於110年11月10日凌晨在全家和美
    頂美店提領20000元，該筆款項不是犯罪所得等語（見110年
    度偵字第37202號第33、39頁），並提出台灣中小企業銀行
    交易明細存卷可佐，經比對被告確實有於110年11月10日凌
    晨跨行提領2萬元，且該帳戶之存提款紀錄，並無何等異常
    之處，110年10月21日以後經常性結餘亦在十餘萬至二十餘
    萬元之間，堪認被告確有合法正當之工作收入，是其所辯扣
    案之款項乃其當日所提領之平日工作所得乙節，尚非無稽，
    可堪採信；且查本件係經由員警於110年11月10日下午4時07
    分許，執行網路巡邏，實施誘捕偵查而查獲，被告復供承係
    於當日凌晨2時許，在彰化縣員林市取得價值2萬6千元合計5
    7包咖啡包及價值5千元之愷他命2包等情，是依時序及查獲
    時之毒咖啡包數量以觀，僅能證明被告確有販入毒品之事實
    ，並無從據以認定有本案以外其餘販毒或違法行為之情事，
    檢察官亦未具體舉證或指明扣案如附表二編號一所示之款項
    ，究為何種來源不明之不法財產，即無積極證據足認上開款
    項係來自其他不明違法行為之不法所得，本諸首揭「蓋然性
    權衡判斷」之原則，尚無從依毒品危害防制條例第19條第3
    項之規定予以宣告沒收之，併予敘明。　　
六、至附表二其餘所示之扣案物，並無積極證據證明與本件犯行
    有關，爰不予以諭知沒收，附此敘明。　　
據上論斷，應依刑事訴訟法第299條第1項前段，判決如主文。
本案經檢察官黃秋婷提起公訴，檢察官乙○○到庭執行職務。
中　　華　　民　　國　　111 　年　　8 　　月　　30　　日
                  刑事第六庭    審判長法  官  柯志民

                                      法  官  陳昱翔

                                      法  官  戰諭威
以上正本證明與原本無異。
如不服本判決應於收受判決後20日內向本院提出上訴書狀，並應
敘述具體理由；其未敘述上訴理由者，應於上訴期間屆滿後20日
內向本院補提理由書（均須按他造當事人之人數附繕本）「切勿
逕送上級法院」。
                                      書記官  譚系媛
中　　華　　民　　國　　111 　年　　8 　　月　　30　　日

附錄論罪科刑法條：
毒品危害防制條例第4條：
製造、運輸、販賣第一級毒品者，處死刑或無期徒刑；處無期徒
刑者，得併科新臺幣3千萬元以下罰金。
製造、運輸、販賣第二級毒品者，處無期徒刑或10年以上有期徒
刑，得併科新臺幣1千5百萬元以下罰金。
製造、運輸、販賣第三級毒品者，處7年以上有期徒刑，得併科
新臺幣1千萬元以下罰金。
製造、運輸、販賣第四級毒品者，處5年以上12年以下有期徒刑
，得併科新臺幣5百萬元以下罰金。
製造、運輸、販賣專供製造或施用毒品之器具者，處1年以上7年
以下有期徒刑，得併科新臺幣1百50萬元以下罰金。
前五項之未遂犯罰之。
毒品危害防制條例第9條：
成年人對未成年人販賣毒品或犯前三條之罪者，依各該條項規定
加重其刑至二分之一。
明知為懷胎婦女而對之販賣毒品或犯前三條之罪者，亦同。
犯前五條之罪而混合二種以上之毒品者，適用其中最高級別毒品
之法定刑，並加重其刑至二分之一。

附表一：應沒收之物
編號            物 品 名 稱 及 數 量 一 含第三級毒品4-甲基甲基卡西酮、甲基-N ,N-二甲基卡西酮20包（驗前總淨重68.8430公克，第三級毒品4-甲基甲基卡西酮純度約4.6％，推估驗前總純質淨重3.1668公克）及其包裝袋 二 含第三級毒品4-甲基甲基卡西酮、甲基-N ,N-二甲基卡西酮37包（驗前總淨重126.3819公克，第三級毒品4-甲基甲基卡西酮純度約8.1％，推估驗前總純質淨重10.2369公克）及其包裝袋 三 IPhone7手機1支（含門號0000000000號SIM卡1枚） 

附表二：不予宣告沒收之物
編號           物 品 名 稱 及 數 量 一 新臺幣21600元 二 第三級毒品愷他命1包 三 K盤1只 

附表三：證據資料明細
證據資料明細 壹、供述證據 一、被告甲○○110年11月10日第1次、110年11月11日第2次、110年11月11日、111年6月6日、111年8月2日警詢、訊問、準備程序、審理之供述（分見偵卷第25頁至第26頁、第27頁至第40頁、第183頁至第185頁、本院卷第71頁至第76頁） 貳、非供述證據 一、110年度他字第8234號（他卷）  1、110年11月9日員警偵查報告書（他卷第7頁至第8頁、同第9頁至第10頁）  2、手機軟體「抖音」主頁名稱「台中飲料找我有優惠」截圖照片、通訊軟體微信暱稱「AMG出租車行-營」個人頁面截圖照片及對話紀錄截圖照片（他卷第12頁至第15頁）  3、通訊軟體微信暱稱「國泰-(火)營(火)」個人頁面截圖照片及對話紀錄截圖照片（他卷第16頁至第18頁）  4、通訊軟體微信暱稱「大原所長 休息中」個人頁面截圖照片及對話紀錄截圖照片（他卷第19頁至第22頁）  5、衛生福利部草屯療養院鑑驗書3份 　　(1)草療鑑字第1101100286號（他卷第26頁） 　　(2)草療鑑字第1101100287號（他卷第27頁） 　　(3)草療鑑字第1101100451號（他卷第28頁）  6、正修科技大學超微量研究科技中心尿液檢驗報告〈報告編號：R00-0000-000〉（他卷第29頁） 二、110年度偵字第37202號（偵卷）  1、110年11月11日員警職務報告書（偵卷第23頁至第24頁）  2、臺中市政府警察局太平分局搜索、扣押筆錄、扣押物品目錄表（偵卷第47頁至第51頁） 　　◎執行時間：110年11月10日17時30分至17時40分 　　◎執行處所：臺中市○區○○街000號前 　　◎受執行人：甲○○  3、臺中市政府警察局太平分局搜索、扣押筆錄、扣押物品目錄表及自願受搜索同意書（偵卷第53頁、第55頁至第59頁） 　　◎執行時間：110年11月10日17時40分至17時50分 　　◎執行處所：臺中市○區○○街000號對面 　　◎受執行人：甲○○  4、臺中市政府警察局太平分局搜索、扣押筆錄、扣押物品目錄表及自願受搜索同意書（偵卷第61頁、第63頁至第67頁） 　　◎執行時間：110年11月11日10時50分至11時00分 　　◎執行處所：彰化縣○○鎮○○路000號 　　◎受執行人：甲○○  5、臺中市政府警察局太平分局查獲甲○○涉嫌毒品案件初步檢驗報告3份（偵卷第69頁至第74頁）  6、手機軟體抖音對話紀錄譯文（偵卷第75頁至第79頁）  7、毒品交易現場之員警密錄器譯文（偵卷第81頁）  8、手機軟體抖音對話紀錄截圖照片（偵卷第83頁至第86頁）  9、通訊軟體Telegram對話紀錄翻拍照片（偵卷第87頁至第140頁）  10、毒品交易現場查獲照片、毒品初步檢驗照片、扣案物照片、被告甲○○住處「彰化縣○○鎮○○路000號」搜索及扣案物照片（偵卷第141頁至第149頁、第151頁至第153頁）  11、勘查採證同意書、臺中市政府警察局太平分局委託鑑驗尿液代號與真實姓名對照表（偵卷第155頁至第157頁）  12、臺中市政府警察局太平分局毒品案件被告通聯紀錄表（偵卷第161頁）  13、車輛詳細資料報表〈牌照號碼：0525-T9〉（偵卷第163頁）　  14、臺中市政府警察局太平分局扣押物品清單〈110年度保管字第4526號〉（偵卷第197頁）　  15、衛生福利部草屯療養院鑑驗書3份 　　(1)草療鑑字第1101100286號（偵卷第209頁、同第223頁、同第239頁） 　　(2)草療鑑字第1101100287號（偵卷第211頁、同第221頁、同第237頁） 　　(3)草療鑑字第1101100451號（偵卷第213頁、同第219頁）  16、正修科技大學超微量研究科技中心尿液檢驗報告〈報告編號：R00-0000-000〉（偵卷第215頁、同第225頁）  17、110年12月9日內政部警政署刑事警察局鑑定書〈刑鑑字第1108027809號〉（偵卷第227頁至第228頁、同第235頁至第236頁）  18、臺中市政府警察局太平分局扣押物品清單2份 　　 (1)〈111年度安保字第130號〉（偵卷第229頁） 　　 (2)〈111年度保管字第598號〉（偵卷第247頁）　　  19、贓證物品照片（偵卷第241頁至第245頁、第253頁至第255頁）　 　 三、111年度訴字第677號卷（本院卷）  1、扣押物品清單〈111年度院保字第590號〉（本院卷第27頁）  2、111年6月22日臺中市政府警察局太平分局函文及其檢附之111年6月20日員警職務報告書（本院卷第87頁至第89頁）